臺灣新北地方法院刑事判決
110年度原訴緝字第5號
公  訴  人  臺灣新北地方檢察署檢察官
被      告  許孝祥






指定辯護人  本院公設辯護人湯明純  
上列被告因違反槍砲彈藥刀械管制案件，經檢察官提起公訴（10
8年度偵字第35302號），本院判決如下：
    主  文
許孝祥犯非法寄藏可發射子彈具殺傷力之槍枝罪，累犯，處有期
徒刑參年貳月，併科罰金新臺幣伍萬元，罰金如易服勞役，以新
臺幣壹仟元折算壹日。扣案之改造手槍壹支（槍枝管制編號○○○○
○○○○○○）沒收之。
    事  實
一、許孝祥明知可發射金屬或子彈具有殺傷力之改造手槍，為槍
    砲彈藥刀械管制條例所列管之槍砲，非經中央主管機關許可
    ，不得非法持有、寄藏，竟基於寄藏可發射子彈具有殺傷力
    之槍枝之犯意，於民國108年9月初某日，在其位於新北市○○
    區○○街000巷00○0號6樓之住處內，向真實姓名、年籍不詳，
    綽號「小志」之成年人收受具有殺傷力之改造手槍1支（槍
    枝管制編號0000000000），並允諾代為保管，而自斯時起未
    經許可寄藏之，再將該槍藏放於上址住處洗衣機內。嗣經警
    於108年11月15日晚間10時許，徵得許孝祥之母劉金花同意
    後，進入其等同住之上址住處搜索，扣得前開改造手槍1支
    ，而查悉上情。
二、案經新北市政府警察局三重分局報告臺灣新北地方檢察署檢
    察官偵查起訴。
    理  由
一、按被告以外之人於審判外之陳述，雖不符刑事訴訟法第159
    條之1至第159條之4之規定，而經當事人於審判程序同意作
    為證據，法院審酌該言詞陳述或書面陳述作成時之情況，認
    為適當者，亦得為證據。又當事人、代理人或辯護人於法院
    調查證據時，知有第159條第1項不得為證據之情形，而未於
    言詞辯論終結前聲明異議者，視為有前項之同意，同法第15
    9條之5亦有明定。查本件檢察官、被告許孝祥及其辯護人就
    本判決下列所引被告以外之人於審判外陳述之證據能力均不
    予爭執，迄至言詞辯論終結，亦未對該等證據之證據能力聲
    明異議，本院審酌該些供述證據作成時，核無違法取證或其
    他瑕疵，認為以之作為本案之證據亦屬適當，認均有證據能
    力。
二、上開犯罪事實，業據被告於警詢、偵訊、本院準備程序及審
    理中均坦承不諱（見108年度偵字第35302號卷【下稱偵卷】
    第12至14、69頁；本院109年度原訴字第17號卷第43-2頁；
    本院110年度原訴緝字第5號卷【下稱原訴緝卷】第50頁），
    並有自願受搜索同意書、新北市政府警察局三重分局搜索扣
    押筆錄、扣押物品目錄表各1份、蒐證照片3幀在卷可按（見
    偵卷第23至29、43、45頁），並有FNX-9改造手槍1支扣案可
    佐。再前揭扣案物品經內政部警政署刑事警察局以檢視法、
    性能檢驗法實施鑑定，其結果認：一、送鑑手槍1支（槍枝
    管制編號0000000000，不含彈匣），認係改造手槍，由仿半
    自動手槍製造之槍枝，換裝土造金屬槍管而成，擊發功能正
    常，可供擊發適用子彈使用，認具殺傷力等情，有內政部警
    政署刑事警察局108年12月25日刑鑑字第1088016776號鑑定
    書1份在卷可考（見偵卷第79、80頁），足見前揭扣案改造
    手槍確具殺傷力甚明。是被告上開任意性自白與事實相符，
    可資採為認定事實之依據，本案事證明確，被告犯行堪以認
    定，應予依法論科。
三、論罪科刑
  ㈠新舊法比較：
　⒈按行為後法律有變更者，適用行為時之法律，但行為後之法
    律有利於行為人者，適用最有利於行為人之法律，刑法第2
    條第1項定有明文。
　⒉被告行為後，槍砲彈藥刀械管制條例第7條、第8條規定業於1
    09年6月10日修正公布，並於同年月12日施行。修正前第7條
    原規定：「未經許可，製造、販賣或運輸火砲、肩射武器、
    機關槍、衝鋒槍、卡柄槍、自動步槍、普通步槍、馬槍、手
    槍或各類砲彈、炸彈、爆裂物者，處無期徒刑或7年以上有
    期徒刑，併科3千萬元以下罰金（第1項）。未經許可，持有
    、寄藏或意圖販賣而陳列第1項所列槍砲、彈藥者，處5年以
    上有期徒刑，併科1千萬元以下罰金（第4項）」，修正後則
    為：「未經許可，製造、販賣或運輸『制式或非制式』火砲、
    肩射武器、機關槍、衝鋒槍、卡柄槍、自動步槍、普通步槍
    、馬槍、手槍或各類砲彈、炸彈、爆裂物者，處無期徒刑或
    7年以上有期徒刑，併科3千萬元以下罰金（第1項）。未經
    許可，持有、寄藏或意圖販賣而陳列第1項所列槍砲、彈藥
    者，處5年以上有期徒刑，併科1千萬元以下罰金（第4項）
    」；修正前第8條原規定：「未經許可，製造、販賣或運輸
    鋼筆槍、瓦斯槍、麻醉槍、獵槍、空氣槍或第4條第1項第1
    款所定其他可發射金屬或子彈具有殺傷力之各式槍砲者，處
    無期徒刑或5年以上有期徒刑，併科1千萬元以下罰金（第1
    項）。未經許可，持有、寄藏或意圖販賣而陳列第1項所列
    槍枝者，處3年以上10年以下有期徒刑，併科7百萬元以下罰
    金（第4項）」，修正後則為：「未經許可，製造、販賣或
    運輸『制式或非制式』鋼筆槍、瓦斯槍、麻醉槍、獵槍、空氣
    槍或第4條第1項第1款所定其他可發射金屬或子彈具有殺傷
    力之各式槍砲者，處無期徒刑或5年以上有期徒刑，併科1千
    萬元以下罰金（第1項）。未經許可，持有、寄藏或意圖販
    賣而陳列第1項所列槍砲者，處3年以上10年以下有期徒刑，
    併科7百萬元以下罰金（第4項）」，再參諸本次修法草案總
    說明意旨可知，其主要修法目的在於有效遏止持「非制式槍
    砲」進行犯罪情形，認「非制式槍砲」與「制式槍砲」之罪
    責有一致之必要，故於第4條、第7條至第9條增加「制式或
    非制式」之構成要件，亦即不分制式或非制式，凡屬第7條
    所列各類槍枝型式之槍枝，有殺傷力者，概依第7條規定處
    罰。是經新舊法比較結果，「未經許可寄藏可發射子彈具殺
    傷力之改造（非制式）手槍」之犯行，於修正後應改依同條
    例第7條第4項規定處罰，其刑度較修正前規定（即原第8條
    第4項）為重，並無較有利於被告之情形，故依刑法第2條第
    1項前段規定，本件應適用被告行為時即修正前槍砲彈藥刀
    械管制條例第8條第4項之規定論處，合先敘明。
  ㈡核被告所為，係犯修正前槍砲彈藥刀械管制條例第8條第4項
    之未經許可寄藏可發射子彈具有殺傷力之槍枝罪。
  ㈢未經許可，持有、寄藏槍枝、子彈之罪，前後行為則屬犯罪
    之繼續，其持有伊始至查獲為止，犯罪行為均在繼續中，其
    違法性及可罰性亦未可終止，為一犯罪行為，不能割裂。其
    犯罪行為既跨越前案執行完畢之前後，不能謂非刑之執行完
    畢後仍犯罪，其有無累犯之適用，應以持有行為終了時，是
    否在前案受有期徒刑執行完畢5年以內以決之。經查，被告
    前於107年間因妨害風化案件，經本院以107年度原簡字第26
    8號判決判處有期徒刑3月確定，於108年9月24日易科罰金執
    行完畢等情，有臺灣高等法院被告前案紀錄表1份在卷可按
    （見原訴緝卷第57至65頁）。是被告於108年9月24日受前案
    有期徒刑之執行完畢，而其持有前揭改造手槍、非制式子彈
    之犯罪行為係自108年9月初某時起，繼續至108年11月15日
    為警查獲時止，跨越前案執行完畢之前後，且其持有行為終
    了時，仍於被告前案有期徒刑易科罰金執行完畢後之5年內
    ，參諸上揭說明，被告仍屬受前案徒刑之執行完畢後，5年
    以內故意再犯本案有期徒刑以上之罪，應依刑法第47條第1
    項規定，論以累犯，並加重其刑。
  ㈣爰以行為人之責任為基礎，審酌被告為智識成熟之成年人，
    竟無視法律禁令而為本件寄藏槍枝犯行，對於社會治安與民
    眾安危均生潛在危險，所為殊值非難；然考量被告遭查獲後
    始終坦承犯行，態度非惡，及被告自陳單純受人之託寄放槍
    枝，並未供作其他用途之犯罪動機及目的、手段、寄藏槍枝
    前後約2個半月，期間非長，持有之槍枝數量僅1支，且未遭
    查獲持有子彈之犯罪情節及所生危害程度，亦無事證足認被
    告於其持有期間，曾持用前揭改造手槍犯罪，尚未造成實害
    ；另斟酌被告自陳學歷為國中畢業、入監前從事路燈維修工
    作，經濟狀況還好、未婚、無需其扶養之親屬之智識程度、
    經濟及家庭生活狀況（見原訴緝卷第51頁）等一切情狀，量
    處如主文所示之刑，並就併科罰金部分，諭知易服勞役之折
    算標準。 
四、違禁物，不問屬於犯罪行為人與否，沒收之。刑法第38條第
    1項定有明文。經查，扣案之改造手槍1支（槍枝管制編號00
    00000000，不含彈匣）確具殺傷力，業如前述，為非經許可
    不得持有之物，而屬違禁物，應依刑法第38條第1項規定，
    就前揭扣案改造手槍1支，不問屬於被告與否，予以宣告沒
    收之。
據上論斷，應依刑事訴訟法第299條第1項前段，判決如主文。
本案經檢察官李佳穎提起公訴，檢察官林承翰、宋有容到庭執行
職務。
中　　華　　民　　國　　111 　年　　1 　　月　　12　　日
                  刑事第五庭　　審判長法　官 胡堅勤　　
                  　
                  　　　　　　　　　　法　官  賴昱志
　　　　　　　　　　　　　　　　　　　
                  　　　　　　　　　　法　官  王筱維  
上列正本證明與原本無異。
如不服本判決，應於判決送達後20日內敘明上訴理由，向本院提
出上訴狀 (應附繕本) ，上訴於臺灣高等法院。其未敘述上訴理
由者，應於上訴期間屆滿後20日內向本院補提理由書「切勿逕送
上級法院」。
                                      書記官  李佳勳
中　　華　　民　　國　　111 　年　　1 　　月　　13　　日
附錄本判決論罪科刑法條全文：
《槍砲彈藥刀械管制條例第8條》（109年6月10日修正前）
未經許可，製造、販賣或運輸鋼筆槍、瓦斯槍、麻醉槍、獵槍、
空氣槍或第4條第1項第1款所定其他可發射金屬或子彈具有殺傷
力之各式槍砲者，處無期徒刑或5年以上有期徒刑，併科新臺幣1
千萬元以下罰金。
未經許可，轉讓、出租或出借前項所列槍枝者，處5年以上有期
徒刑，併科新臺幣1千萬元以下罰金。
意圖供自己或他人犯罪之用，而犯前二項之罪者，處無期徒刑或
7年以上有期徒刑，併科新臺幣1千萬元以下罰金。
未經許可，持有、寄藏或意圖販賣而陳列第1項所列槍枝者，處3
年以上10年以下有期徒刑，併科新臺幣7百萬元以下罰金。
第1項至第3項之未遂犯罰之。
犯第1項、第2項或第4項有關空氣槍之罪，其情節輕微者，得減
輕其刑。